

■ abdallahbenselam@gmail.com

+216 20580395

**Q** El Haouaria, Nabeul: 8045

https://github.com/AbdallahBS

in <u>abdallahbensalem</u>

#### **EDUCATION**

 Baccalauréat en section Informatique
Baccalauréat en section Informatique au Lycée El Houaria, 2022

 Licence en Technologie de l'Informatique (en cours)

spécialisé dans le développement des systèmes d'information

#### **CERTIFICAT**

- certification de base en C# de Microsoft
- Certification de développement Back End et APIs de freeCodeCamp
- Certificat de participation au hackathon ISEROBOT 24h

#### LANGUAGE

- Arabe (natif)
- Français (intermédiare)
- Anglais (intermédiare)
- Italien (A1)

# Abdallah Ben Salem

#### Etudiant

#### **PROFILE**

Développeur Junior spécialisé dans le développement des systèmes d'information, motivé à améliorer ses compétences en développement backend et frontend ainsi qu'en intelligence artificielle. Toujours à jour avec les tendances du secteur, je conçois des solutions innovantes et explore de nouvelles techniques. Engagé dans le bénévolat pour élargir mon expertise

#### **EXPERIENCE**

### Développement d'un système de gestion des présences 2024- Present

Développement d'un système de gestion des présences par reconnaissance faciale pour faciliter le marquage de présence et d'absence à travers des captures,utilisant Python, Node.js et Firebase. Lien Pour consulter le projet : https://github.com/AbdallahBS/Attendance System Vision

## Stage de perfectionnement chez Société KUBE KLOUDE 2024 (1 mois)

Développement d'un tableau de bord pour contrôler les services de l'entreprise et faciliter la communication avec les clients en utilisant la pile MERN. Création également d'une plateforme vitrine pour améliorer la visibilité de l'entreprise auprès du public en utilisant la technologie HUGO.

### Développement d'une plateforme éducative 2023-2024

Conception et développement d'une plateforme éducative pour les étudiants de l'Université ISET Kelibia en regroupant toutes les ressources éducatives nécessaires.

### Stage d'initiation chez AMRSHOP 2022-2023

Conception et développement d'un système de vente de produits intégré avec un terminal point de vente pour faciliter les ventes sur place. Lien vers le projet : <a href="https://github.com/AbdallahBS/mern-commerce">https://github.com/AbdallahBS/mern-commerce</a>

### **COMPÉTENCES TECHNIQUES**

- Programmation backend: Python, Java, C#, PHP
- base de données : MongoDB, Firebase, PostgreSQL
- développement mobile : React native Flutter
- Développement web : MERN, Symfony Angular